臺灣板橋地方法院刑事判決　　　　　　 94年度交易字第146號
公　訴　人　臺灣板橋地方法院檢察署檢察官
被　　　告　甲○○
　　　　　　　　　　4樓
上列被告因竊盜等案件，經檢察官提起公訴（94年度偵字第7603
號），移送併案審理（94年度偵字第14062號），並追加起訴，
被告於準備程序進行中就被訴事實為有罪之陳述，經告知簡式審
判程序之旨，並聽取當事人之意見後，本院裁定由受命法官獨任
進行簡式審判程序，並判決如下：
    主  文
甲○○連續攜帶兇器竊盜，累犯，處有期徒刑拾月。扣案之鑰匙
壹支、剪刀壹把均沒收。又因過失傷害人，累犯，處有期徒刑
月。又駕駛動力交通工具肇事，致人受傷而逃逸，累犯，處有期
徒刑拾月。應執行有期徒刑壹年拾月。扣案之鑰匙壹支、剪刀壹
把均沒收。
    理  由
一、甲○○曾因竊盜案件，經本院以91年度板簡字第424號判處
    有期徒刑3月，如易科罰金以300元折算1日確定，於民國91
    年6月17日准予易科罰金執行完畢，猶不知警惕，竟意圖為
    自己不法之所有，基於竊盜之概括犯意，先於94年4月29日
    凌晨2時40分許，在臺北縣三重市○○○街121號前，以其所
    有之自備鑰匙1支竊取乙○○所有車牌號碼8V-4422號自用小
    貨車，得手後供其代步之用，並沿臺北縣三重市○○路往新
    莊市方向行駛，旋為乙○○發覺，駕車在後追趕並報警處理
    。嗣甲○○駕駛前開竊得之自用小客車行經臺北縣三重市○○路○段與正義南路口時，本應注意汽車行駛至交岔路口，
    其行進、轉彎應遵守燈光號誌或交通警察之指示，而重新路
    2段路口之號誌為紅燈，及應注意車前狀況，隨時採取必要
    之安全措施，而依當時情形，天候陰，光線為夜間有照明，
    行駛在市區道路○○道路型態為四岔路口，路面鋪裝柏油，
    路面狀態乾燥、無缺陷、無障礙物，視距良好，行車管制號
    誌正常，亦無不能注意之情事。適丙○○騎乘車牌號碼
    GN6-561號重型機車沿臺北縣三重市○○○路往正義北路方
    向行駛，亦行經前開交岔路口，遵守燈號直行，甲○○竟疏
    未注意遵守燈光號誌之指示，闖越紅燈左轉，亦未注意車前
    狀況，隨時採取必要之安全措施，致其所駕駛之自用小貨車
    撞擊丙○○所騎乘之重型機車，使告訴人遭彈起後撞擊前開
    自用小貨車擋風玻璃，再跌落地面，受有頭部外傷、牙齒斷
    裂、多處撕裂擦傷等傷害。詎甲○○於肇事後並未察看丙○○之傷勢，亦未立即報警或呼叫救護車至現場救護或為其他
    必要之處置，旋基於逃逸之犯意，棄車往臺北縣三重市○○○路15巷方向逃逸。旋為乙○○及隨後趕到之警方在臺北縣
    三重市○○○路15巷內查獲。甲○○復承前竊盜之概括犯意
    ，於94年8月17日晚間某時，攜帶其所有客觀上足以對人之
    生命、身體、健康、安全構成威脅，具有危險性之兇器剪刀
    1把，至臺北縣三峽鎮○○里○○路110巷12號前，開啟停放
    於上址曾麗珠所有而供廖文賓所使用之車牌號碼V9-9661號
    自用小客車，竊取車內綠色皮包1個（內含廖文賓所有之國
    民身分證、汽車駕駛執照、機車駕駛執照、國泰世華銀行信
    用卡、彰化銀行提款卡各1張、手錶1只、汽車強制險及竊盜
    險之契約資料、現金新臺幣（下同）400元、車牌號碼
    V9-6961號自用小客車行車執照、保險證等物）。並於同日
    晚間某時，在臺北縣三峽鎮○○里○○路110巷14 號前，持
    前開兇器剪刀1把，撬開丁○○所有車牌號碼FE-3546號自用
    小客車1部（價值約100,000元）車門竊取之（毀損部分未據
    告訴），得手後供其代步之用。嗣於94年8 月18日，為警在
    臺北縣三重市○○路97號8樓（加州飯店823 號房）搜索查
    獲廖文賓之駕駛執照、車牌號碼V9-6961號自用小客車行車
    執照、保險證各1張及綠色皮包1個，始循線查知上情。並在
    其所竊得之車牌號碼FE-3546號自用小客車中扣得其所有供
    其竊盜所用之剪刀1把。
二、案經丙○○告訴臺北縣政府警察局三重分局報告，暨臺北市
    政府警察局刑事警察大隊移送臺灣板橋地方法院檢察署偵查
    起訴及移送併案審理。
    理  由
一、上揭事實，業據被告甲○○於本院審理中坦承不諱，核與告
    訴人丙○○於警詢、檢察官偵訊中之指訴、被害人乙○○於
    警詢及檢察官偵訊中之指述、廖文賓、丁○○於警詢中之指
    述情節相符。並有臺北縣政府警察局三重分局大同所交通事
    故現場草圖、道路交通事故現場圖、道路交通事故調查報告
    表（一）、（二）、臺北縣政府警察局車輛失竊電腦輸入單
    、臺北縣政府警察局受理刑事案件報案三聯單、車輛竊盜、
    車牌失竊資料個別查詢報表─查詢車輛認可資料各乙紙、被
    害人廖文賓失竊物品、查獲所竊得之前開車牌號碼FE-3546
    號自用小客車、供其竊盜所用之扣案剪刀、扣案之鑰匙照片
    乙幀、贓物認領保管單3紙、車籍作業系統─查詢認可資料4
    紙、交通事故照片8幀在卷可稽，及其所有供其竊取車牌號
    碼8V-4422號自用小貨車所用之鑰匙1支、供其竊取車牌號碼
    FE-3546號自用小客車所用之剪刀1把扣案可證。足徵被告自
    白與事實相符。按汽車行駛至交岔路口，其行進、轉彎應遵
    守燈光號誌或交通警察之指示；並應注意車前狀況，隨時採
    取必要之安全措施，道路交通安全規則第102條第1項第1款
    、第94條第3項分別定有明文。而依當時情形，天候陰，光
    線為夜間有照明，行駛在市區道路○○道路型態為四岔路口
    ，路面鋪裝柏油，路面狀態乾燥、無缺陷、無障礙物，視距
    良好，行車管制號誌正常，又無不能注意之情事，被告未注
    意前開規定未遵守燈光號誌之指示闖越紅燈左轉，亦未注意
    車前狀況，隨時採取必要之安全措施，以致肇事，被告之行
    為顯有過失。而告訴人確因本件車禍受有傷害，有馬偕紀念
    醫院乙種診斷證明書乙紙附卷足憑，則被告之過失行為與被
    害人等所受之傷害間自具有相當之因果關係。綜上所述，本
    件事證明確，被告犯行均洵堪認定。
二、按剪刀為金屬製品，刀刃鋒利，足以剪斷物品，撬開車門，
    客觀上具有危險性，足以對人之身體、生命、安全構成威脅
    ，應屬兇器。核被告以其所有之自備鑰匙1支竊取乙○○所
    有車牌號碼8V-4422號自用小貨車之所為，係犯刑法第320條
    第1項之普通竊盜罪；其攜帶其所有之兇器剪刀1把，竊取曾
    麗珠所有而供廖文賓所使用之車牌號碼V9-9661號自用小客
    車內綠色皮包1個，及持前開兇器剪刀1把，撬開丁○○所有
    車牌號碼FE-3546號自用小客車車門竊取該車之所為，係犯
    同法第321條第1項第3款之攜帶兇器竊盜罪；其因過失致告
    訴人丙○○受傷之所為，係犯同法第284條第1項之過失傷害
    罪；其於過失傷害告訴人丙○○後，並未察看丙○○之傷勢
    ，亦未立即報警或呼叫救護車至現場救護或為其他必要之處
    置，而逃離現場之所為，則係犯同法第185條之4之肇事逃逸
    罪。被告先後多次竊盜犯行，均時間緊接，基本犯罪構成要
    件相同，顯係基於概括犯意為之，為連續犯，應依刑法第56
    條從一重之攜帶兇器竊盜罪一罪論，並加重其刑。被告所犯
    前開連續加重竊盜、過失傷害及肇事逃逸罪，犯意各別，行
    為不同，應予分論併罰。又被告曾因竊盜案件，經本院以91
    年度板簡字第424號判處有期徒刑3月，如易科罰金以300 元
    折算1日確定，於91年6月17日准予易科罰金執行完畢，有卷
    附之臺灣高等法院被告前案紀錄表乙紙可按，其受有期徒刑
    之執行完畢，5年以內再犯有期徒刑以上之罪，為累犯，均
    應依法加重其刑。公訴人雖未就被告攜帶兇器竊取車牌號碼
    V9-9661號自用小客車內綠色皮包1個，撬開丁○○所有車牌
    號碼FE-3546號自用小客車車門竊取該車犯行提起公訴（即
    併案審理部分），然檢察官就犯罪事實一部起訴者，其效力
    及於全部，本件移送併案審理部分，與前揭論罪科刑之竊盜
    部分，有連續犯之關係，已如前述，本院自應就屬於裁判上
    一罪之移送併案審理部分一併加以裁判，附此敘明。爰審酌
    被告前已有竊盜前科之素行，其犯罪之動機、目的、手段、
    過失之情節、告訴人丙○○所受傷害情形、尚未與告訴人丙○○、被害人乙○○達成和解，及犯罪後坦承犯行之態度等
    一切情狀，分別量處如主文所示之刑，並定其應執行之刑。
三、扣案之鑰匙1支、剪刀1把，為被告所有供其竊盜所用之物之
    事實，業據被告供承不諱，爰依刑法第38條第1項第2款宣告
    沒收。
據上論斷，應依刑事訴訟法第273條之1第1項、第299條第1項前
段，刑法第56條、第185條之4、第284條第1項前段、第321 條第
1項第3款、第47條、第51條第5款、第38條第1項第2款，罰金罰
鍰提高標準條例第1條前段，判決如主文。
本案經檢察官曾文鐘到庭執行職務。
中　　華　　民　　國　　94　　年　　11　　月　　18　　日
                  交通法庭  法　官      張宏節
上列正本證明與原本無異。
如不服本判決應於送達後10日內向本院提出上訴狀。
                            書記官      鄧順生
中　　華　　民　　國　　94　　年　　11　　月　　18　　日
附錄本案論罪科刑法條全文：
中華民國刑法第321條
犯竊盜罪而有左列情形之一者，處六月以上、五年以下有期徒刑
：
一  於夜間侵入住宅或有人居住之建築物、船艦或隱匿其內而犯
    之者。
二  毀越門扇、牆垣或其他安全設備而犯之者。
三  攜帶兇器而犯之者。
四  結夥三人以上而犯之者。
五  乘火災、水災或其他災害之際而犯之者。
六  在車站或埠頭而犯之者。
前項之未遂犯罰之。
中華民國刑法第284條
因過失傷害人者，處六月以下有期徒刑、拘役或五百元以下罰金
，致重傷者，處一年以下有期徒刑、拘役或五百元以下罰金。
從事業務之人，因業務上之過失傷害人者，處一年以下有期徒刑
、拘役或一千元以下罰金，致重傷者，處三年以下有期徒刑、拘
役或二千元以下罰金。
中華民國刑法第185條之4
駕駛動力交通工具肇事，致人死傷而逃逸者，處六月以上五年以
下有期徒刑。
